臺灣新竹地方法院刑事判決　　　　　　　100年度易字第175號
公　訴　人　臺灣新竹地方法院檢察署檢察官
被　　　告　徐福良
　　　　　　劉玉章
　　　　　　劉斌旺
上列被告等因贓物等案件，經檢察官提起公訴（99年度偵字第21
33號），本院依簡式審判程序，判決如下：
    主  文
徐福良犯結夥三人踰越牆垣於夜間侵入住宅竊盜罪，處有期徒刑
柒月。
劉玉章犯結夥三人踰越牆垣於夜間侵入住宅竊盜罪，累犯，處有
期徒刑捌月。
劉斌旺收受贓物，累犯，處罰金新臺幣壹萬元，如易服勞役，以
新臺幣壹仟元折算壹日。
    事實及理由
一本件犯罪事實及證據，除被告徐福良不構成累犯，業經蒞庭檢
  察官更正，及更正起訴書第3 頁四誤載之「98年11月30日」為
  「98年10月30日」（易字卷第94頁），其餘均引用起訴書（如
  附件）所載。
二論罪科刑：
(一)被告徐福良、劉玉章為本件行為後，刑法第321 條業於100 年
  1 月10日修正，並經總統於100 年1 月26日以華總一義字第10
  000015561 號令公布生效，自100 年1 月28日起施行。而修正
  後刑法第321 條第1 項第1 款、第2 款、第4 款規定「犯竊盜
  罪而有下列情形之一者，處六月以上五年以下有期徒刑，得併
  科新臺幣十萬元以下罰金：一  侵入住宅或有人居住之建築物
  、船艦或隱匿其內而犯之者。二  毀越門扇、牆垣或其他安全
  設備而犯之者。四結夥三人以上而犯之者。」，修正前該條項
  第1 款、第2 款、第4 款規定「犯竊盜罪而有下列情形之一者
  ，處六月以上五年以下有期徒刑：一  於夜間侵入住宅或有人
  居住之建築物、船艦或隱匿其內而犯之者。二  毀越門扇、牆
  垣或其他安全設備而犯之者。四  結夥三人以上而犯之者。」
  是上揭條文修正結果，法定本刑增訂罰金刑，且第1 款將「於
  夜間侵入」之時間要素刪除，即不論何時侵入住宅竊盜，均為
  加重竊盜類型，涉及科刑規範變更，自有新舊法比較之必要。
  本件被告徐福良、劉玉章犯罪時間為98年7 月1 日20時20分許
  ，若適用舊法，已該當於修正前刑法第321 條第1 項第1 款所
  規定之「夜間」，且各款均無從併科罰金；若適用新法，雖亦
  構成同條項第1 款之加重竊盜罪，惟各款尚得併科罰金，顯見
  一體適用舊法較有利於被告徐福良、劉玉章，是本件依刑法第
  2 條第1 項規定比較新舊法結果，應適用被告行為時即修正前
  之刑法第321 條第1 項第1 款、第2 款、第4 款規定予以論處
  。
(二)核被告徐福良、劉玉章所為，係犯修正前刑法第321 條第1 款
  、第2 款、第4 款結夥三人踰越牆垣於夜間侵入住宅竊盜罪，
  被告劉斌旺所為，係犯刑法第349 條第1 項之收受贓物罪。被
  告劉玉章、劉斌旺有附件所載之刑事案件紀錄，並有臺灣高等
  法院被告前案紀錄表各1 件在卷可參，被告劉玉章、劉斌旺於
  徒刑執行完畢後5 年內，故意再犯本件有期徒刑以上之罪，均
  為累犯，各應依刑法第47條第1 項規定加重其刑。
(三)審酌被告徐福良、劉玉章、劉斌旺之刑事前案紀錄（均參卷附
  臺灣高等法院被告前案紀錄表；其中被告徐福良不構成累犯）
  ，年紀尚輕，卻不思以正當方式獲取金錢，不尊重他人財產權
  ，被告徐福良、劉玉章更視民眾住居、生活安全之基本權利於
  無物，素行欠佳，惟念其等犯後坦承犯行態度良好，被告徐福
  良能反省其犯案原因乃接觸毒品，並決心遠離毒品、被告劉玉
  章反省其年已40，仍一事無成，並稱願改過自新（易字卷第10
  7 頁），及本件加重竊盜被害人林義節當庭表示願意接受被告
  徐福良、劉玉章道歉（易字卷第97頁），被告劉斌旺明知他人
  所交付之行動電話2 具係來路不明之贓物，仍加以收受變賣，
  足見法治觀念薄弱，使被害人張世傑於財產遭受不法侵害後，
  回復權利之行使發生困難，惟本次收受贓物價值非鉅，被害人
  張世傑雖未到庭陳述意見，然被告劉斌旺當庭表示，其沒看過
  被害人張世傑，如有機會，願意賠償之（易字卷第107 頁），
  暨其等自承在卷之智識程度、素行等一切情狀，各量處如主文
  所示之刑，被告劉斌旺部分並諭知罰金易服勞役之折算標準。
據上論斷，應依刑事訴訟法第273 條之1 第1 項、第299 條第1
項前段、第310 條之2 、第454 條第2 項，刑法第2 條第1 項、
第349 條第1 項、第47條第1 項、第42條第3 項、修正前刑法第
321 條第1 項第1 款、第2 款、第4 款，刑法施行法第1 條之1
第1 項 、第2 項前段，判決如主文。
本案經檢察官黃惠欣到庭執行職務。
中    華    民    國    100     年    7     月   25   日
                  刑事第三庭    法  官  周美玲
以上正本證明與原本無異。
如不服本判決，應於收受本判決後10日內向本院提出上訴書狀。
上訴書狀應敘述具體理由，未敘述上訴理由者，應於上訴期間屆
滿後20日內補提理由書狀於本院（均須按他造當事人之人數附繕
本，並請勿「逕送上級法院」）。
中    華    民    國    100     年    7     月   25   日
                                書記官  蕭惠婷
附錄本案論罪科刑法文：
修正前中華民國刑法第321 條第1 項第1 款、第2 款、第4 款：
犯竊盜罪而有左列情形之一者，處六月以上五年以下有期徒刑：
一  於夜間侵入住宅或有人居住之建築物、船艦或隱匿其內而犯
    之者。
二  毀越門扇、牆垣或其他安全設備而犯之者。
四  結夥三人以上而犯之者。
中華民國刑法第349 條第1 項：
收受贓物者，處 3 年以下有期徒刑、拘役或 5 百元以下罰金。
附件：臺灣新竹地方法院檢察署99年度偵字第2133號起訴書1 件
      。